臺灣新北地方法院民事裁定
111年度聲字第71號
聲  請  人  楊証傑  

相  對  人  合眾建設股份有限公司


上列當事人間第三人異議之訴事件，聲請人聲請為相對人選任特
別代理人，本院裁定如下：
    主  文
選任簡銘昱律師於本院110年度訴字第2631號第三人異議之訴事
件，為相對人合眾建設股份有限公司之特別代理人。
    理  由
一、按對於無訴訟能力人為訴訟行為，因其無法定代理人或其法
    定代理人不能行代理權，恐致久延而受損害者，得聲請受訴
    法院之審判長，選任特別代理人；本法關於法定代理之規定
    ，於法人之代表人準用之，民事訴訟法第51條第1項、第52
    條分別定有明文。
二、本件聲請意旨略以：相對人合眾建設股份有限公司已經沒有
    董事，但監察人可以代表公司，若法院認監察人並非法定代
    理人，則請法院選任監察人吳淨非為特別代理人等語。
三、本件聲請人主張其有擁有永和中區中正段778地號20%之股權
    ，且借名登記於相對人名下，然遭相對人之債權人張芸卉及
    有限責任基隆第一信用合作社向本院聲請強制執行假扣押並
    將行拍賣，聲請人已對相對人、張芸卉及有限責任基隆第一
    信用合作社提起第三人異議之訴，經本院以110年訴字第263
    1號事件受理等情，業經本院調取110年度訴字第2631號全卷
    查核無誤。次查，相對人董事長林婕愉業於民國109年6月16
    日以存證信函通知相對人請辭董事長及董事，相對人嗣向主
    管機關申請董事解任登記，經臺北市政府以109年9月10日府
    產業商字第10952104020號准予備查。相對人其餘董事鍾秀
    霞及廖振硯則經臺灣臺地方法院分別以110年度訴字第983號
    、762號民事判決確定與相對人間董事委任關係不存在，臺
    北市政府乃以110年6月2日府產業商字第11049665600號廢止
    鍾秀霞自109年12月28日起，廖振硯自109年12月7日起於相
    對人之董事登記，相對人現已無法定代理人或董事等情，有
    臺北市政府函文、股份有限公司變更登記表、存證信函在卷
    可憑。堪認相對人現無董事可為法定代理人代為訴訟行為，
    為免延滯程序之進行，聲請人聲請為相對人選任特別代理人
    ，核與前揭規定要件相符，應予准許。至於聲請人雖聲請選
    任相對人監察人吳淨非為本件訴訟事件之相對人特別代理人
    ，然吳淨非陳報其未實際參與相對人公司經營且無意願擔任
    其特別代理人。而本院依職權查詢臺北律師公會願任特別代
    理人職務之律師名冊，徵得簡銘昱律師同意擔任相對人之特
    別代理人，本院審酌簡銘昱律師與兩造並無利害關係，現為
    執業律師，具備相當之法律專業能力，爰選任簡銘昱律師於
    本院110年度訴字第2631號第三人異議之訴事件為相對人之
    特別代理人。
四、依民事訴訟法第51條第1項，裁定如主文。
中　　華　　民　　國　　111 　年　　5 　　月　　26　　日
                  民事第七庭    法　官　王婉如
以上正本係照原本作成。
如不服本裁定，得於收受裁定正本後10日內向本院提出抗告狀，
並繳納抗告裁判費新台幣1,000元整。
中　　華　　民　　國　　111 　年　　5 　　月　　26　　日
                                書記官  鄔琬誼